臺灣士林地方法院刑事判決　　　　　　　 94年度簡上字第1號
上　訴　人
即　被　告　甲○○
上列上訴人因家庭暴力罪之傷害案件，不服本院士林簡易庭於民
國93年11月24日所為93年度士簡字第1423號第一審刑事簡易判決
（聲請簡易判決處刑案號：93年度偵字第8129號），提起上訴，
本院管轄之第二審合議庭判決如下：
    主  文
上訴駁回。
甲○○緩刑貳年，緩刑期內付保護管束。
    事  實
一、甲○○係乙○○之夫，彼此間為家庭暴力防治法第3 條第1
    款之家庭成員，因向乙○○索錢不遂，雙方隨即發生爭吵，
    甲○○竟即基於傷害人身體之概括犯意，於民國93年6 月27
    日凌晨1 時許，在臺北縣石門鄉○○村○○路28之5 號4 樓
    傷瘀腫等傷害。又於同年8 月3 日晚間11時50分許，甲○○
    復因向乙○○索錢不遂，於上開地址，以徒手毆打乙○○，
    造成乙○○受有左頰挫傷、左手腕及左小腿擦傷及右上臂瘀
    傷等傷害。
二、案經乙○○訴由臺北縣政府警察局金山分局報請臺灣士林地
    方法院檢察署檢察官偵查並聲請簡易判決處刑。
    理  由
一、訊據被告甲○○於偵訊時（偵字卷第8129號第28至30頁）及
    本院審理時（本院卷23至26頁）對於上開以徒手毆傷告訴人
    乙○○之事實坦承不諱，核與告訴人乙○○於警詢中（偵查
    卷第8129號第8 至9 頁）指訴之情節相符，並有公祥醫院93
    年7 月2 日及93年8 月4 日出具之診斷書各1 紙在卷可稽（
    偵字卷第8129號第28至30頁），堪認被告之自白與事實相符
    ，上開事實應可認定。本件被告事證明確，犯行堪以認定。
二、核被告所為，係犯刑法第277 條第1 項之普通傷害罪，又其
    對家庭成員即告訴人故意實施身體上不法侵害之家庭暴力行
    為，且成立刑法第277 條之傷害罪，並屬家庭暴力防治法第
    2 條第2 項所稱之家庭暴力罪。被告先後2 次傷害行為，時
    間緊接，所犯構成要件相同，顯係基於概括犯意為之，屬連
    續犯，應論以一連續傷害罪，並加重其刑。原審以被告連續
    傷害犯行罪證明確，援引刑事訴訟法第449 條第1 項前段、
    第454 條第2 項、刑法第56條、第277 條第1 項、第41條第
    1 項、罰金罰鍰提高標準條例第1 條前段、第2 條，逕以簡
    易判決處被告拘役59日，如易科罰金以3 百元折算一日，經
    核認事用法均無不合，量刑亦稱允當，應予以維持，被告上
    訴意旨指摘原判決量刑過重，尚無理由，應予駁回。
三、末查被告並無任何前科而未曾受有期徒刑以上刑之宣告，此
    有臺灣高等法院被告全國前案紀錄表存卷可按，其因夫妻感
    情不睦，一時失慮，致觸犯本案犯行，惟事後已與告訴人達
    成和解，並經彼表示不願追究的原諒之意，有聲請撤回告訴
    狀及悔過書各一份附卷可參（見本院卷第7 、8 頁，又告訴
    人雖撤回告訴，惟依刑事訴訟法第238 條第1 項規定，告訴
    乃論之罪得撤回告訴者，限於第一審辯論終結前始得為之）
    ，堪認被告經此刑事偵審程序及罪刑宣告之教訓，應知警惕
    而無再犯之虞，本院因認前開宣告之刑，以暫不執行為適當
    ，爰併予宣告緩刑2 年，以勵自新，並觀後效，另依家庭暴
    力防治法第30條第1 項規定，在緩刑期內將被告交付保護管
    束。
四、據上論斷，應依刑事訴訟法第455 條之1 第1 項、第3 項、
    第368 條，刑法第74條第1 款，家庭暴力防治法第30條第1
    項，判決如主文。
本案經檢察官盧美如到庭執行職務。
中　　華　　民　　國　　94　　年　　4 　　月　　7 　　日
                  刑事第七庭審判長法　官  王梅英
                                  法  官  楊得君
                                  法  官  王沛雷
以上正本證明與原本無異。
本件不得上訴。
                                  書記官  詹志鵬
中　　華　　民　　國　　94　　年　　4 　　月　　12　　日
附錄本判決論罪科刑依據之法條：
刑法第277條第1 項：
  (普通傷害罪)
  傷害人之身體或健康者，處三年以下有期徒刑、拘役或一千元
  以下罰金。
家庭暴力防治法第30條第1 項：
  犯家庭暴力罪或違反保護令罪而受緩刑之宣告者，在緩刑期內
  應付保護管束。
